臺灣臺中地方法院刑事判決
110年度金訴字第642號
 110年度金訴字第756號
公  訴  人  臺灣臺中地方檢察署檢察官
被      告  籃高政



選任辯護人  李麗花律師（法律扶助）
上列被告因詐欺等案件，經檢察官提起公訴（110年度偵字第161
63號、第17066號）、追加起訴（110年度偵字第19448號），被
告於準備程序中就被訴事實為有罪之陳述，經本院合議庭裁定由
受命法官獨任進行簡式審判程序，判決如下：
    主    文
丁○○犯如附表編號1至3所示之罪，各處如附表編號1至3所示之刑
及沒收。應執行有期徒刑壹年陸月。緩刑參年，並應依附件一、
二本院調解程序筆錄所載調解成立內容向乙○○、洪○○給付損害賠
償。
    犯罪事實
一、丁○○基於參與犯罪組織之犯意，於民國109年8月間（起訴書
    誤載為108年7月間，爰更正之），加入微信通訊軟體暱稱「
    leo」等真實姓名年籍不詳之人所屬，以實施加重詐欺犯罪
    為手段之具有持續性、牟利性、結構性犯罪組織之電信詐欺
    集團，並以微信傳送其所有合作金庫銀行南豐原分行帳號00
    0-0000000000000號帳戶(下稱：合作金庫銀行帳戶）及台新
    國際商業銀行帳號000-00000000000000號帳戶（下稱台新銀
    行帳戶）之帳戶資料予「leo」，供其所屬之詐欺集團匯入
    詐欺贓款之用，及擔任提款車手負責停領詐欺贓款，再將贓
    款交由暱稱「金禾」之人，以獲取提領金額4%之報酬。
二、嗣丁○○即與上開年籍不詳之詐欺集團成員共同意圖為自己不
    法之所有，基於三人以上共同詐欺取財及一般洗錢之犯意聯
    絡：
(一)該詐欺集團之不詳成員先於109年7月29日，假冒亞馬遜網站
    客服人員，去電乙○○，向乙○○佯稱：乙○○購買手錶等商品，
    需先付款方能出貨云云，使乙○○陷於錯誤，於109年8月3日
    分別臨櫃匯款新臺幣（下同）15萬元、13萬7000元至丁○○上
    開合作金庫帳戶，嗣丁○○再依集團成員指示於同日將上開款
    項悉數領出，交予暱稱「金禾」之詐欺集團成員，以掩飾或
    隱匿特定犯罪所得之來源、去向，並獲得提領金額百分之4之
    報酬。
(二)該詐欺集團之不詳成員另於109年7月間某日，佯稱網友身分
    去電聯繫甲○○，向甲○○訛稱因亟需用款云云，致甲○○陷於錯
    誤，於109年8月5日11時51分許，匯款10萬元至丁○○之合作
    金庫銀行帳戶；另於同年8月5日15時23分許，匯款3萬元至
    丁○○之台新銀行帳戶，嗣丁○○再依集團指示於同日將上開款
    項領出，交予暱稱「金禾」之詐欺集團成員，以掩飾或隱匿
    特定犯罪所得之來源、去向，並獲得提領金額百分之4之報酬
    。。
(三)該詐欺集團之不詳成員於109年8月5日，以臉書通訊軟體暱
    稱「王雯慧」、LINE通訊軟體暱稱「亞馬遜跨境購物平臺」
    向洪ＯＯ詐稱：洪○○可匯款商品成本，由該平臺出貨給客戶賺
    取差價獲利，惟尚須繳納保證金云云，致洪ＯＯ因而陷於錯誤
    ，按該詐欺集團成員之指示，於同日下午4時14分許，以網
    路銀行匯款2萬8000元至丁○○上開台新銀行帳戶，而詐欺得
    手後，「leo」隨即通知丁○○持提款卡，分別於同日晚上7時
    18分許、9時36分許，在臺中市○○區○○路0段000號之全家便
    利商店操作提款機，分別提領2萬元、4萬元，並於扣除百分
    之4報酬後，透過微信暱稱「金禾」之人交回予「leo」，製
    造金流斷點，隱匿犯罪所得之去向。
三、嗣經乙○○、甲○○、洪ＯＯ查覺有異報警處理，始悉上情。
四、案經乙○○訴由新北市政府警察局土城分局、甲○○訴由桃園市
    政府警察局平鎮分局、洪ＯＯ訴由臺中市政府警察局豐原分局
    報告臺灣臺中地方檢察署檢察官偵查起訴。
    理    由
一、本案被告所犯係死刑、無期徒刑、最輕本刑為3年以上有期
    徒刑以外之罪，被告於準備程序中就被訴事實為有罪之陳述
    ，經告知簡式審判程序之旨，並聽取公訴人、被告、辯護人
    之意見後，本院合議庭認為適宜而依刑事訴訟法第273條之1
    第1項規定，裁定由受命法官獨任進行簡式審判程序，且依
    同法第273條之2、第159條第2項之規定，不適用同法第159
    條第1項傳聞法則有關限制證據能力之相關規定，亦不受同
    法第161條之2、第161條之3、第163條之1及第164條至170條
    規定之限制，合先敘明。
二、上開犯罪事實，業據被告於警詢、偵訊、本院準備程序及審
    理時均坦承不諱，核與證人即告訴人乙○○、甲○○、洪ＯＯ於警
    詢時之證述內容大致相符（見110年度偵字第17066號卷第41
    頁至第42頁、110年度偵字第16163號卷第41頁至第44頁、11
    0年度偵字第19448號卷第53頁至第57頁）。此外，復有甲○○
    之內政部警政署反詐騙諮詢專線紀錄表、受理詐騙帳戶通報
    警示簡便格式表、金融機構聯防機制通報單、受理各類案件
    紀錄表、受理刑事案件報案三聯單、甲○○匯款之郵政自動櫃
    員機交易明細表、甲○○匯款之郵政跨行匯款申請書、台新國
    際商業銀行109年9月17日台新作文字第10919830號函暨檢附
    之丁○○帳戶交易明細、合作金庫商業銀行南豐原分行109年9
    月18日合金南豐原字第1090003181號函暨檢附之丁○○帳戶開
    戶資料及交易明細、乙○○之受理詐騙帳戶通報警示簡便格式
    表、內政部警政署反詐騙諮詢專線紀錄表、受理刑事案件報
    案三聯單、受理各類案件紀錄表、乙○○匯款之台北富邦銀行
    匯款委託書/ 取款憑條2紙、合作金庫商業銀行南豐原分行1
    10年2月3日合金南豐原字第1100000332號函暨檢附丁○○帳戶
    之開戶基本資料及交易明細查詢、本院110 年度中司刑移調
    字第1188號調解程序筆錄、洪ＯＯ之內政部警政署反詐騙諮詢
    專線紀錄表、受理詐騙帳戶通報警示簡便格式表、受理刑事
    案件報案三聯單、受理各類案件紀錄表、洪ＯＯ之通訊軟體LI
    NE對話記錄翻拍照片、洪ＯＯ匯款之網路銀行交易明細、丁○○
    之台新銀行帳戶基本資料及交易明細、本院調解程序筆錄等
    資料在卷可參（見110年度偵字第16163號卷第45頁、第77頁
    、第81頁、第91頁、第187頁至第197頁、第217頁至第219頁
    、第231頁至第235頁、110年度偵字第17066號卷第45頁至第
    47頁、第50頁至第59頁、第93頁至第95頁、110年度金訴字
    第642號卷第81頁、110年度偵字第19448號卷第65頁至第67
    頁、第75頁至第89頁、第91頁至第97頁、第101頁至第111頁
    、第117頁至第119頁、110年度金訴字第756號卷第33頁），
    堪認被告上開自白確與事實相符，足以採信。本件事證明確
    ，被告上開犯行堪以認定，應依法論科。
三、按105年12月28日修正公布，並於106年6月28日生效施行之
    洗錢防制法第1條規定：「為防制洗錢，打擊犯罪，健全防
    制洗錢體系，穩定金融秩序，促進金流之透明，強化國際合
    作，特制定本法。」與修正前洗錢防制法第1條規定：「為
    防制洗錢，追查重大犯罪，特制定本法。」已有明顯不同，
    可見洗錢防制法的立法目的及其保護法益，從「妨害司法權
    運作」(打擊犯罪)，兼及「穩定金融秩序、促進金流透明」
    。又修正後洗錢防制法第2條第2款、第3條第2款規定，掩飾
    刑法第339條詐欺取財犯罪所得去向之行為，亦可構成洗錢
    罪。另依據洗錢防制法第2條修正理由第3點所示：「維也納
    公約第3條第1項第b款第ii目規定洗錢行為態樣，包含隱匿
    或掩飾該財產的真實性質、來源、所在地、處置、轉移、相
    關的權利或所有權之洗錢類型，例如：(一)犯罪行為人出具
    假造的買賣契約書掩飾某不法金流；(二)貿易洗錢態樣中以
    虛假貿易外觀掩飾不法金流移動；(三)知悉他人有將不法所
    得轉購置不動產之需求，而擔任不動產之登記名義人或成立
    人頭公司擔任不動產之登記名義人以掩飾不法所得之來源；
    (四)提供帳戶以掩飾不法所得之去向，例如：販售帳戶予他
    人使用。」修正後條文雖未完整規範上開公約所列全部隱匿
    或掩飾態樣，然已可見提供、販售帳戶予他人使用，係掩飾
    不法所得去向、所在之典型行為，所以，使用他人提供、販
    售之帳戶存、提不法所得，用來掩飾或切斷該不法所得與犯
    罪者之關聯性，阻礙金流透明，破壞金融秩序，藉以掩飾或
    隱匿該不法所得之去向、所在，並逃避追訴、處罰，更屬於
    侵害上開洗錢防制法保護法益，而在其立法目的之規範範圍
    。復按洗錢防制法第15條之特殊洗錢罪，係在無法證明前置
    犯罪之特定不法所得，而未能依洗錢防制法第14條之一般洗
    錢罪論處時，始予適用。倘能證明人頭帳戶內之資金係前置
    之特定犯罪所得，即應逕以一般洗錢罪論處，自無適用特殊
    洗錢罪之餘地。例如詐欺集團向被害人施用詐術後，為隱匿
    其詐欺所得財物之去向，而令被害人將其款項轉入該集團所
    持有、使用之人頭帳戶，並由該集團所屬之車手前往提領詐
    欺所得款項得逞，檢察官如能證明該帳戶內之資金係本案詐
    欺之特定犯罪所得，即已該當於洗錢防制法第14條第1項之
    一般洗錢罪；至若無法將人頭帳戶內可疑資金與本案詐欺犯
    罪聯結，而不該當第2條洗錢行為之要件，當無從依洗錢防
    制法第14條第1項之一般洗錢罪論處，僅能論以洗錢防制法
    第15條第1項之特殊洗錢罪。另過去實務認為，行為人對犯
    特定犯罪所得之財物或利益作直接使用或消費之處分行為，
    或僅將自己犯罪所得財物交予其他共同正犯，祇屬犯罪後處
    分贓物之行為，非本條例所規範之洗錢行為，惟依修正後洗
    錢防制法規定，倘行為人意圖掩飾或隱匿特定犯罪所得來源
    ，而將特定犯罪所得直接消費處分，甚或交予其他共同正犯
    ，而由共同正犯以虛假交易外觀掩飾不法金流移動，即難認
    單純犯罪後處分贓物之行為，應仍構成洗錢防制法第2條第1
    或2款之洗錢行為。本案被告及詐欺集團之不詳成年成員係
    先施用詐術，使被害人等依指示匯款至被告之上開帳戶，再
    由被告提領款項後將詐騙款項交付與詐欺集團成員，以隱匿
    其等詐欺所得去向等情，已如前述，依上揭說明，被告犯行
    應成立洗錢防制法第14條第1項一般洗錢罪。
四、查被告參與本案詐欺犯罪組織，擔任車手之工作，再由詐欺
    犯罪組織不詳成員施行詐術，誘使被害人受騙後，即通知被
    告提領被害人匯款之詐騙款項後，再交予其所屬詐欺集團組
    織之成員「金禾」，足見該組織縝密，分工精細，自須投入
    相當之成本、時間，自非隨意組成立即犯罪，足認被告所加
    入之詐欺犯罪組織，自屬3人以上以實施詐術為手段所組成
    具有持續性及牟利性之具有結構性組織，灼然至明。是核被
    告就犯罪事實一所為，係犯組織犯罪防制條例第3條第l項後
    段之參與犯罪組織罪；就犯罪事實二、(一)至(三)所為，係
    犯洗錢防制法第14條第1項一般洗錢罪、刑法第339條之4第1
    項第2款之加重詐欺取財罪。公訴人追加起訴部分與起訴之
    犯罪事實屬一人犯數罪之相牽連案件，本院爰予合併審理，
    合併判決。
五、按共同正犯，本係互相利用，以達共同目的，並非每一階段
    行為，各共同正犯均須參與。而共同實施犯罪行為，在合同
    意思範圍以內，相互利用他人之行為，以達其犯罪之目的，
    原不必每一階段行為均經參與，祇須分擔犯罪行為之一部，
    即應對於全部所發生之結果共同負責（最高法院72年度台上
    字第1978、5739號判決意旨參照）；另按共同正犯之意思聯
    絡，原不以數人間直接發生者為限，即有間接之聯絡者，亦
    包括在內。如甲分別邀約乙、丙犯罪，雖乙、丙間彼此並無
    直接之聯絡，亦無礙於其為共同正犯之成立（最高法院77年
    台上字第2135號判例意旨參照）。本案被告雖未親自以前述
    詐騙手法訛詐被害人，惟係在共同犯罪意思之聯絡下相互分
    工，參與前揭犯行，自應就共同正犯間實行犯罪之行為共同
    負責。是被告就本案詐欺犯行，與「Leo」、「金禾」及詐
    欺集團其他不詳成年成員間，有犯意之聯絡及行為之分擔，
    應論以共同正犯。
六、被告就被害人乙○○、甲○○、洪ＯＯ遭詐騙款項，雖各有數次提
    領款項之數舉動，惟均係侵害同一法益，各舉動之獨立性極
    為薄弱，依一般社會健全觀念，在時間差距上，難以強行分
    開，在刑法評價上，以視為數個舉動之接續施行，合為包括
    之一行為予以評價，較為合理，而應依接續犯各論以包括之
    一罪。
七、按刑罰責任之評價與法益之維護息息相關，對同一法益侵害
    為雙重評價，是過度評價；對法益之侵害未予評價，則為評
    價不足，均為法之所禁。又加重詐欺罪，係侵害個人財產法
    益之犯罪，其罪數之計算，核與參與犯罪組織罪之侵害社會
    法益有所不同，審酌現今詐欺集團之成員皆係為欺罔他人，
    騙取財物，方參與以詐術為目的之犯罪組織。倘若行為人於
    參與詐欺犯罪組織之行為繼續中，先後多次為加重詐欺之行
    為，因參與犯罪組織罪為繼續犯，犯罪一直繼續進行，直至
    犯罪組織解散，或其脫離犯罪組織時，其犯行始行終結。故
    該參與犯罪組織與其後之多次加重詐欺之行為皆有所重合，
    然因行為人僅為一參與犯罪組織行為，侵害一社會法益，屬
    單純一罪，應僅就「該案中」與參與犯罪組織罪時間較為密
    切之首次加重詐欺犯行論以參與犯罪組織罪及加重詐欺罪之
    想像競合犯，而其他之加重詐欺犯行，祗需單獨論罪科刑即
    可，無需再另論以參與犯罪組織罪，以避免重複評價。是如
    行為人於參與同一詐欺集團之多次加重詐欺行為，因部分犯
    行發覺在後或偵查階段之先後不同，肇致起訴後分由不同之
    法官審理，為裨益法院審理範圍明確、便於事實認定，即應
    以數案中「最先繫屬於法院之案件」為準，以「該案件」中
    之「首次」加重詐欺犯行與參與犯罪組織罪論以想像競合。
    縱該首次犯行非屬事實上之首次，亦因參與犯罪組織之繼續
    行為，已為該案中之首次犯行所包攝，該參與犯罪組織行為
    之評價已獲滿足，自不再重複於他次詐欺犯行中再次論罪，
    俾免於過度評價及悖於一事不再理原則。至於「另案」起訴
    之他次加重詐欺犯行，縱屬事實上之首次犯行，仍需單獨論
    以加重詐欺罪，以彰顯刑法對不同被害人財產保護之完整性
    ，避免評價不足（最高法院109年度台上字第3945號判決參
    照）。是被告所犯犯罪事實一之參與犯罪組織罪與其首次即
    犯罪事實二、(一)一般洗錢罪、加重詐欺取財罪；犯罪事實
    二、(二)、(三)之一般洗錢罪、加重詐欺取財罪，因被告所
    屬詐欺集團之成員對被害人施行詐術，而使被害人因受騙而
    匯款之犯行、被告參與上開犯罪組織之目的，分別係為施用
    詐術使被害人陷於錯誤而交付財物，具有行為局部之同一性
    ，在法律上應評價為一行為方符合刑罰公平原則，是被告就
    此部分所犯上開各罪，係一行為觸犯數罪名之想像競合犯，
    依刑法第55條規定，應從一重之加重詐欺取財罪處斷。
八、又洗錢防制法第16條第2項規定：「犯前2條之罪，在偵查或
    審判中自白者，減輕其刑。」；組織犯罪防制條例第8條第1
    項後段規定：「犯第3條之罪…偵查及審判中均自白者，減輕
    其刑。」，被告就本案洗錢、參與犯罪組織犯罪事實，於偵
    查及本院均坦承不諱，故就被告所犯洗錢防制法、組織犯罪
    防制條例部分，應依上開規定減輕其刑，因被告此部分所為
    係上開想像競合犯之輕罪，本院於依照刑法第57條量刑時，
    將併予審酌。
九、爰審酌詐欺取財犯罪近年甚為氾濫，並經立法者先後修正刑
    法之規定、增訂刑法第339條之4之加重詐欺取財罪及組織犯
    罪防制條例關於「犯罪組織」之定義，使詐欺取財犯罪之法
    律效果較諸修正前為重，甚至使集團性、具有相當規模之詐
    欺取財犯行應適用加重詐欺取財罪或組織犯罪防制條例之規
    定，因而受更加嚴厲之制裁，以展現政府有關單位為降低或
    消弭集團性詐欺取財犯罪，並保障民眾之財產法益以維護社
    會治安之決心，且與國際上加強打擊、掃蕩集團性詐欺取財
    犯罪模式之趨勢接軌，而被告正值青壯，竟不思循正當途徑
    獲取所需，反貪圖不法利益，以前揭不法手段與詐欺集團成
    員共同詐騙無防備心之被害人，不僅造成被害人財產嚴重損
    失，且於詐騙過程中，造成被害人內心極大恐懼，並遭詐騙
    款項，嚴重影響被害人往後之日常生活，亦破壞社會間人與
    人之信任關係；惟斟酌被告僅為次要車手，其所提領之金額
    均交付所屬詐欺集團、犯罪動機、目的，被告犯後坦承犯行
    ，及被告國中畢業，從事過車床工作、臨時工、離婚、有母
    親及一名未成年子女須扶養，被害人所受損害及其已與被害
    人乙○○、洪ＯＯ達成調解（見110年度金訴字第642號卷第81頁
    、110年度金訴字第756號卷第33頁）等一切情狀，量處如主
    文所示之刑。
十、查被告未曾因故意犯罪受有期徒刑以上刑之宣告，有臺灣高
    等法院被告前案紀錄表1份附卷可查。本院審酌被告因一時
    失慮觸犯刑章，且已與告訴人乙○○、洪ＯＯ達成調解，業如前
    述，本院認被告經此偵審科刑程序後，應知警惕而無再犯之
    虞，本院認所宣告之刑以暫不執行為適當，爰依刑法第74條
    第1項第1款規定，併予宣告如主文所示之緩刑期間，以勵自
    新。又為確保被告於緩刑期間，能按附件所示本院調解程序
    筆錄所承諾之賠償金額以及付款方式履行，以保障告訴人之
    權益與確實收緩刑之功效，爰依刑法第74條第2項第3款之規
    定，依上開調解程序筆錄所示內容諭知被告應履行如主文所
    示之事項。末按刑法第75條之1第1項第4款規定，被告如違
    反本院上開命其履行之事項情節重大，足認原宣告之緩刑難
    收其預期效果，而有執行刑罰之必要者，得撤銷其緩刑，附
    此敘明。　　
、沒收部分
　　按犯罪所得，屬於犯罪行為人者，沒收之，於全部或一部不
    能沒收或不宜執行沒收時，追徵其價額，刑法第38條之1第1
    項前段、第3項定有明文。又宣告前二條之沒收或追徵，有
    過苛之虞、欠缺刑法上之重要性、犯罪所得價值低微，或為
    維持受宣告人生活條件之必要者，得不宣告或酌減之，刑法
    第38條之2第2項亦定有明文。經查：被告加入上開詐欺集團
    之犯罪所得為其提領款項之4%，業據被告於本院審理時供承
    在卷（見110年度金訴字第642號卷第146頁），此為被告本
    案之犯罪所得，但審酌被告犯後已與被害人乙○○、洪ＯＯ成立
    調解，並同意賠償告訴人，有本院調解程序筆錄在卷可佐（
    見110年度金訴字第642號卷第81頁、110年度金訴字第756號
    卷第33頁）。如被告確實履行調解金額，已足以剝奪其犯罪
    利得，且若被告未能履行，該調解筆錄得為強制執行名義，
    對被告財產聲請強制執行，已達沒收制度剝奪被告犯罪利得
    之立法目的，是本案就被害人乙○○、洪ＯＯ部分之犯罪所得，
    倘再依刑法第38條之1第1項、第3項規定諭知沒收，將使被
    告面臨雙重追償之不利益，顯有失公平正義，亦與刑法關於
    沒收部分立法意旨不符，容有過苛之虞，是就犯罪事實二(
    一)、(三)即被害人乙○○、洪ＯＯ部分，爰依刑法第38條之2第
    2項規定，認無宣告沒收被告犯罪所得之必要；另犯罪事實
    二(二)即被害人甲○○部分之犯罪所得，因被害人甲○○未到場
    而未成立調解，爰依刑法第38條之1第1項前段、第3項規定
    宣告沒收，並諭知於全部或一部不能沒收或不宜執行沒收時
    ，追徵其價額。
據上論斷，應依刑事訴訟法第273條之1第1項、第299條第1項前
段，洗錢防制法第14條第1項、第16條第2項、組織犯罪防制條例
第3條第1項後段、第8條第1項後段，刑法第11條前段、第28條、
第339條之4第1項第2款、第55條、第51條第5款、第74條第1項第
1款、第2項第3款，刑法施行法第1條之1第1項，判決如主文。
本案經檢察官廖育賢提起公訴，檢察官何昌翰追加起訴，檢察官
丙○○到庭執行職務。
中　　華　　民　　國　　110 　年　　12　　月　　21　　日
                  刑事第十九庭  法  官  李婉玉
以上正本證明與原本無異。
如不服本判決應於收受送達後20日內向本院提出上訴書狀，並應
敘述具體理由；其未敘述上訴之理由者，應於上訴期間屆滿後20
日內向本院補提理由書（均須按他造當事人之人數附繕本）「切
勿逕送上級法院」。
告訴人或被害人如不服判決，應備理由具狀向檢察官請求上訴，
上訴期間之計算，以檢察官收受判決正本之日起算。
　　　　　　　　　　　　　　　　書記官　王麗雯　　　　　
中　　華　　民　　國　　110 　年　　12　　月　　21 　 日
附錄論罪科刑法條
洗錢防制法第14條
有第二條各款所列洗錢行為者，處7年以下有期徒刑，併科新臺
幣5百萬元以下罰金。
前項之未遂犯罰之。
前二項情形，不得科以超過其特定犯罪所定最重本刑之刑。
組織犯罪防制條例第3條第1項
發起、主持、操縱或指揮犯罪組織者，處3年以上10年以下有期
徒刑，得併科新臺幣1億元以下罰金；參與者，處6月以上5年以
下有期徒刑，得併科新臺幣1千萬元以下罰金。但參與情節輕微
者，得減輕或免除其刑。
刑法第339條之4
犯第339 條詐欺罪而有下列情形之一者，處1 年以上7 年以下有
期徒刑，得併科1 百萬元以下罰金：
一、冒用政府機關或公務員名義犯之。
二、三人以上共同犯之。
三、以廣播電視、電子通訊、網際網路或其他媒體等傳播工具，
    對公眾散布而犯之。
前項之未遂犯罰之。

附表
編號 犯罪事實 所犯之罪、應處之刑及沒收   1 二、㈠ 丁○○共同犯刑法第三百三十九條之四第一項第二款之加重詐欺取財罪，處有期徒刑壹年肆月。 2 二、㈡ 丁○○共同犯刑法第三百三十九條之四第一項第二款之加重詐欺取財罪，處有期徒刑壹年貳月。 未扣案之犯罪所得新臺幣伍仟貳佰元均沒收，於全部或一部不能沒收或不宜執行沒收時，追徵其價額。 3 二、㈢ 丁○○共同犯刑法第三百三十九條之四第一項第二款之加重詐欺取財罪，處有期徒刑壹年。